【裁判字號】    90,毒抗,103
【裁判日期】    900212
【裁判案由】    毒品危害防制條例
【裁判全文】
臺灣高等法院刑事裁定                  九十年度毒抗字第一三號
    抗  告  人
    即受處分人  甲○○
右抗告人因毒品危害防制條例案件，不服台灣基隆地方法院中華民國八十九年十二月
二十一日裁定（八十九年度毒聲字第二二九三號，檢察官聲請撤銷停止戒治案號：八
十九年度聲撤戒一字第七Ｏ號）提起抗告，本院裁定如左：
    主  文
抗告駁回。
    理  由
一、本件抗告意旨略以：抗告人因未於保護管束期間內違反應遵守事項，自不服撤銷
    抗告人停止戒治所餘期間付保護管束之處分，爰提起抗告云云。
二、查本件原裁定略以：受處分人甲○○保護管束期間內三次拒絕採尿，違反保護管
    束應遵守事項情節重大，依毒品危害防制條例第二十二條第二項，裁定甲○○停
    止戒治所餘期間付保護管束之處分撤銷，令入戒治處所施以強制戒治。
三、本院查：
(一)受處分人甲○○因施用第二級毒品，經原法院裁定送勒戒處所觀察、勒戒後，認
    其有施用毒品傾向，再經原法院於八十九年五月二十日，以八十九年度毒聲字第
 一０二九號裁定，令入戒治處所即台灣宜蘭戒治所，施以強制戒治；經自八十九
    年五月二十四日起，強制戒治執行已滿三月，其成效經評定為合格，該戒治所認
    無繼續戒治之必要，而檢具事證，報由檢察官聲請裁定停止戒治，所餘戒治期間
    ，付保護管束，原法院審核聲請意旨已提出前述原法院裁定、檢察官戒治處分執
    行指揮書、戒治所所務會議紀錄節本、受戒治人處遇成效報告表、報請停止戒治
    報告表各一紙可稽，認其聲請為有理由，裁定准許告應予停止戒治；所餘戒治期
    間，應付保護管束在案。
(二)受處分人甲○○於保護管束期間內三次拒絕採尿，違反保護管束應遵守事項情節
    重大之事實，有台灣基隆地方法院檢察署受保護管束人基本資料、台灣基隆地方
    法院檢察署受保護管束人拉警保護管束報到卡簽收表、達到回證等可稽。
(三)按強制戒治執行已滿三月，戒治處所認無繼續戒治之必要，得檢具事證，報由檢
    察官聲請法院裁定停止戒治。前項停止期間，應付保護管束，期滿未經撤銷者，
    視為強制戒治期滿；其違反保護管束應遵守事項情節重大者，得由檢察官聲請法
    院裁定撤銷停止戒治。停止戒治之裁定經撤銷者，其停止之期間，不算入強制戒
    治期間。毒品危害防制條例第二十二條第一、二項分別定有明文。本件受處分人
    甲○○前因違反毒品危害防制條例案件，經原法院裁定停止戒治，所餘期間付保
    護管束。詎受處分人於保護管束期間內三次拒絕採尿，其違反保護管束應遵守事
    項情節重大，原審依臺灣基隆地方法院檢察署檢察官聲請，撤銷甲○○之停止戒
    治付保護管束處分，經核並無違誤，抗告意旨徒憑空言，為無理由，應予駁回。
據上論斷，應依刑事訴訟法第四百十二條，裁定如主文。
中      華      民      國    九十      年      二      月     十二     日
                              臺灣高等法院刑事第九庭
                                    審判長法  官  李  文  成
                                          法  官  周  盈  文
                                          法  官  官  有  明
右正本證明與原本無異。
不得抗告。
                                          書記官  林  蓓  瑜
中      華      民      國    九十      年     二     月  二十二       日


司法院資訊處製作；財團法人民間司法改革基金會備份。
